# 请教陈版主募资金专项审核报告

提问人：damon0306 时间：2016-02-24 11:53:57
请教陈老师，①上市公司配股，也要出具募集资金专项审核报告吧？配股获得的资金，是一定需要存放在募集资金专户中的吗？是等本次募集资金使用完毕就不需要出具募集资金专项审核报告了吗？ ②股权激励收到的款项是否不需要募集资金专项审核报告？

回答人：chenyiwei
1 、当年度或以前年度发生配股，且对配股募集资金的运用延续到本年度的，则年报中同样需要出具募集资金年度存放和使用情况的专项审核报告。对配股募集资金同样适用专户管理、三方监管的规定。 2 、股权激励收到的现金一般金额较小，没有设立募集资金专户和出具使用报告的要求。